臺灣臺中地方法院刑事判決　　　　　　　94年度訴字第3352號
公　訴　人　臺灣臺中地方法院檢察署檢察官
被　　　告　甲○○
上列被告因違反毒品危害防制條例案件，經檢察官提起公訴（94
年度毒偵字第4476號），及移送併辦（94年度毒偵字第5542號）
，茲被告於準備程序中就被訴事實為有罪之陳述，受命法官於聽
取當事人之意見後，由本院合議庭裁定由受命法官獨任進行簡式
審判程序，判決如下：
    主    文
甲○○連續施用第一級毒品，累犯，處有期徒刑拾壹月，扣案之
第一級毒品海洛因貳包（合計含袋重壹點零壹公克）沒收銷燬之
。又施用第二級毒品，累犯，處有期徒刑肆月。應執行有期徒刑
壹年貳月，扣案之第一級毒品海洛因貳包（合計含袋重壹點零壹
公克）沒收銷燬之。
    犯罪事實
一、甲○○前於民國九十年間，因違反毒品危害防制條例案件，
    經本院以九十一年度易字第一六一四號判決判處有期徒刑三
    月確定，又於九十一年間，因違反毒品危害防制條例案件，
    經本院以九十一年度易字第二二０二號判決判處有期徒刑五
    月，並經臺灣高等法院臺中分院以九十二年度上易字第三八
    三號判決駁回上訴確定，前開二罪經法院裁定應執行有期徒
    刑七月確定；復於九十二年間，因違反毒品危害防制條例案
    件，經本院以九十二年度訴字第一五六七號判決判處有期徒
    刑十月確定，經入監接續執行上開所處有期徒刑之刑，於九
    十三年十二月十九日因縮刑期滿而執行完畢。又前因施用毒
    品案件，經本院以八十九年度毒聲字第一九一七號裁定送觀
    察、勒戒後，認有繼續施用毒品之傾向，再由本院以八十九
    年度毒聲字第二二四三號裁定送強制戒治一年，嗣甲○○經
    送臺灣臺中戒治所強制戒治後，經本院以八十九年度毒聲字
    第五０六七號裁定停止戒治交付保護管束，俟保護管束期滿
    ，經臺灣臺中地方法院檢察署檢察官於九十年七月十一日，
    以九十年度戒毒偵字第三三三號為不起訴處分確定；復因施
    用毒品案件，經臺灣臺中地方法院檢察署檢察官聲請強制戒
    治並提起公訴，經本院以九十一年度易字第一六一四號判決
    判處有期徒刑三月確定，另經本院裁定令入戒治處所施以強
    制戒治一年，於九十一年十一月二十三日始因戒治期滿而出
    戒治處所（另轉入臺灣臺中監獄執行有期徒刑三月部分）；
    詎甲○○仍不思戒絕毒品，於強制戒治執行完畢釋放後五年
    內，復基於施用第一級毒品海洛因之概括犯意，自九十四年
    五月十日起至同年五月二十八日下午一時許止，在臺中市○
    區○○路二段二十四巷五之二之二號住處，以將第一級毒品
    海洛因摻水放入注射針筒施打之方式，連續施用第一級毒品
    海洛因五次，復自同年十月四日起至同年月七日凌晨三時許
    ，在其上址住處，以前揭方式，連續施用第一級毒品海洛因
    三次。另基於施用第二級毒品甲基安非他命之犯意，於九十
    四年五月二十八日下午一時許，在其上址住處，以將第二級
    毒品甲基安非他命置於玻璃球吸食器內，以火燒烤產生煙霧
    ，再吸食該煙霧之方式，施用第二級毒品甲基安非他命一次
    。嗣先於九十四年五月二十八日下午六時十分許，在臺中市
    ○區○○路與忠仁街口，因形跡可疑為警攔檢盤查，因而查
    獲，並當場扣得其所有供施用之第一級毒品海洛因一包（含
    袋重０．七五公克）；又於同年十月七日下午二時十分許，
    在臺中市○○路五十四號三樓之六為警搜索查獲，並當場扣
    得其所有供施用之第一級毒品海洛因一包（含袋重０．二六
    公克）。
二、案經臺中市警察局第六分局報告臺灣臺中地方法院檢察署檢
    察官偵查起訴暨同署檢察官移送併案審理。
    理    由
一、上揭犯罪事實，業據被告甲○○於本院審理時坦承不諱，而
    被告於九十四年五月二十八日為警查獲後採尿送驗結果確呈
    甲基安非他命及嗎啡陽性反應，另於九十四年十月七日為警
    查獲後採尿送驗結果，亦呈鴉片代謝物陽性反應，此有中山
    醫學大學附設醫院藥物濫用檢測中心出具之尿液檢驗報告二
    紙附卷可稽，且有上開犯罪事實欄所載被告所有供施用之第
    一級毒品海洛因二包（合計含袋重一．０一公克）扣案可稽
    ，足見被告自白與事實相符，堪予採信。又被告前因施用毒
    品案件，經本院以八十九年度毒聲字第一九一七號裁定送觀
    察、勒戒後，認有繼續施用毒品之傾向，再由本院以八十九
    年度毒聲字第二二四三號裁定送強制戒治一年，嗣甲○○經
    送臺灣臺中戒治所強制戒治後，經本院以八十九年度毒聲字
    第五０六七號裁定停止戒治交付保護管束，俟保護管束期滿
    ，經臺灣臺中地方法院檢察署檢察官於九十年七月十一日，
    以九十年度戒毒偵字第三三三號為不起訴處分確定；復因施
    用毒品案件，經臺灣臺中地方法院檢察署檢察官聲請強制戒
    治並提起公訴，經本院以九十一年度易字第一六一四號判決
    判處有期徒刑三月確定，另經本院裁定令入戒治處所施以強
    制戒治一年，於九十一年十一月二十三日始因戒治期滿而出
    戒治處所等情，有被告之臺灣高等法院被告前案紀錄表、臺
    灣臺中地方法院檢察署刑案資料查註紀錄表及全國施用毒品
    案件紀錄表等各一份附卷可佐。是本件被告於強制戒治執行
    完畢釋放後五年內再犯施用毒品罪，事證已臻明確，被告施
    用毒品犯行堪予認定，應依法論科。
二、核被告所為，係犯毒品危害防制條例第十條第一項之施用第
    一級毒品罪及同條第二項之施用第二級毒品罪。又被告因施
    用海洛因毒品前後之持有海洛因及施用甲基安非他命毒品前
    持有甲基安非他命之低度行為，應各為其施用之高度行為所
    吸收，均不另論罪。被告八次施用第一級毒品海洛因之行為
    ，時間緊接，犯罪構成要件相同，顯係基於概括之犯意反覆
    為之，為連續犯，應依刑法第五十六條之規定論以一罪，並
    依法加重其刑。公訴人雖僅就被告於九十四年五月二十八日
    晚上六時十分許往前回溯四日內某時之施用第一級毒品海洛
    因至少一次之犯行提起公訴，然檢察官就犯罪事實一部起訴
    者，其效力及於全部，本件被告自九十四年五月十日起至同
    年五月二十八日下午一時許止，連續施用第一級毒品海洛因
    五次，及自同年十月四日起至同年月七日凌晨三時許，連續
    施用第一級毒品海洛因三次，除於檢察官所起訴之施用第一
    級毒品海洛因至少一次之犯行外，其餘連續多次施用第一級
    毒品海洛因之犯罪事實，與檢察官起訴前揭論罪科刑之部分
    ，具有連續犯之關係，已如前述，本院自應就屬於裁判上一
    罪之部分一併加以裁判；另起訴書雖記載被告係於九十四年
    五月二十八日晚上六時十分許往前回溯四日內某時之施用第
    二級毒品甲基安非他命至少一次等語，惟蒞庭公訴檢察官依
    被告前開自白業於本院審理時將被告施用第二級毒品甲基安
    非他命之犯罪時間，予以更正為如前開犯罪事實欄所載；而
    併案之臺灣臺中地方法院檢察署九十四年度毒偵字第五五四
    二號被告施用第一級毒品海洛因一次之犯行，雖未經起訴，
    惟與本件起訴之連續施用第一級毒品海洛因犯行，具有連續
    犯之裁判上一罪關係，本院自得併予審理，附此敘明。再被
    告所犯施用第一級毒品罪與施用第二級毒品罪，犯意各別，
    犯罪構成要件互殊，應予分論併罰。又被告前於九十年間，
    因違反毒品危害防制條例案件，經本院以九十一年度易字第
    一六一四號判決判處有期徒刑三月確定，又於九十一年間，
    因違反毒品危害防制條例案件，經本院以九十一年度易字第
    二二０二號判決判處有期徒刑五月，並經臺灣高等法院臺中
    分院以九十二年度上易字第三八三號判決駁回上訴確定，前
    開二罪經法院裁定應執行有期徒刑七月確定；復於九十二年
    間，因違反毒品危害防制條例案件，經本院以九十二年度訴
    字第一五六七號判決判處有期徒刑十月確定，經入監接續執
    行上開所處有期徒刑之刑，於九十三年十二月十九日因縮刑
    期滿而執行完畢，有被告之臺灣高等法院被告全國前案紀錄
    表及臺灣臺中地方法院檢察署刑案資料查註紀錄表各一份在
    卷足參，其於五年以內再犯本件有期徒刑以上之罪，為累犯
    ，應依刑法第四十七條規定加重其刑，並就施用第一級毒品
    海洛因之犯行遞加重之。爰審酌被告經觀察勒戒、強制戒治
    之處遇措施後，猶未能深切體認毒品危害己身之鉅，及早謀
    求脫離毒害之道，反而於出所後伺機再犯，未見有何收斂、
    警惕之意，足徵被告依賴毒品至深，自有使其接受相當時期
    監禁以敦化性情之必要，惟念及被告於法院審理時尚能坦承
    犯行，且施用毒品固戕害個人健康至深，然就他人權益之侵
    害仍屬有限，及其犯罪目的、手段、智識程度等一切情狀，
    分別量處如主文所示之刑，並定其應執行刑，以示懲儆。扣
    案之毒品海洛因二包（合計含袋重一．０一公克）為毒品危
    害防制條例第二條第二項第一款規定之第一級毒品，不論屬
    於犯人與否，應依毒品危害防制條例第十八條第一項前段規
    定沒收銷燬之。
據上論斷，應依刑事訴訟法第二百七十三條之一第一項、第二百
九十九條第一項前段，毒品危害防制條例第十條第一項、第二項
、第十八條第一項前段、第二十三條第二項，刑法第十一條、第
五十六條、第四十七條、第五十一條第五款，判決如主文。
中    華    民    國    94    年    11    月    16    日
                  刑事第十三庭  法  官  許月馨
上正本證明與原本無異。
如不服本判決，應於送達後十日內向本院提出上訴狀（須附繕本
），上訴於臺灣高等法院臺中分院。
中    華    民    國    94    年    11    月    16    日
                                書記官  詹東益
附錄論罪科刑法條
第十條第一項：施用第一級毒品者，處六月以上五年以下有期徒
刑。
第十條第二項：施用第二級毒品者，處三年以下有期徒刑。
